# 报表应交税金的期末缴数和纳税申报表的期末未缴数有差异的原因是为什么呢？？？

提问人：winning6888 时间：2010-12-11 23:31:58
什么原因会导致报表应交税金的期末缴数和纳税申报表的期末未缴数的差异呢？？？

回答人：chenyiwei
请根据客户的具体情况查找原因。例如：审计调整的影响；当地税收任务已经完成后的人为调整因素；会计上基于稳健原则或配比原则足额计提税金，但税务上尚未到纳税义务或清算义务的发生时点；等等。